臺灣高等法院臺中分院刑事裁定
110年度聲字第2085號
聲  請  人  臺灣高等檢察署臺中檢察分署檢察官
受  刑  人  鄧士緯



上列聲請人因受刑人數罪併罰有二裁判以上，聲請定其應執行之
刑（聲請案號：110 年度執聲字第960 號），本院裁定如下：
    主  文
甲○○因犯如附表所示各罪所處之刑，有期徒刑應執行有期徒刑捌
年。
    理  由
一、聲請意旨略以：受刑人甲○○（下稱受刑人）因違反毒品危害
    防制條例等數罪，先後經判決確定如附表。數罪中雖有刑法
    第50條第1 項但書所列情形，惟受刑人已請求檢察官聲請定
    應執行刑，有臺灣臺中地方檢察署是否請求定應執行刑調查
    表足稽，應依刑法第50條第2 項、第53條、第51條第5 款規
    定，定其應執行之刑，爰依刑事訴訟法第477 條第1 項聲請
    裁定等語。
二、按裁判確定前犯數罪者，併合處罰之；數罪併罰，有二裁判
    以上者，依第51條之規定，定其應執行之刑，刑法第50條第
    1 項、第53條定有明文。又數罪併罰，分別宣告其罪之刑，
    如宣告多數有期徒刑者，於各刑中之最長期以上，各刑合併
    之刑期以下，定其刑期；但不得逾30年，刑法第51條第5 款
    亦有明文。次按法律上屬於自由裁量事項，尚非概無法
    律性之拘束，在法律上有其外部界限及內部界限。前者法律
    之具體規定，使法院得以具體選擇為適當裁判，此為自由裁
    量之外部界限。後者法院為自由裁量時，應考量法律之目的
    ，法律秩序之理念所在，此為自由裁量之內部界限。法院為
    裁判時，二者均不得有所踰越。在數罪併罰而有二裁判以上
    ，應定其應執行刑之案件，法院所為刑之酌定，固屬自由裁
    量事項，然對於法律之內、外部界限，仍均應受其拘束（最
    高法院94年度台非字第21號判決意旨參照）。末按數罪併罰
    中之一罪雖得易科罰金，惟因與不得易科之他罪併合處罰結
    果而不得易科罰金時，原可易科部分所處之刑，自亦無庸為
    易科折算標準之記載，此有司法院釋字第144 號解釋意旨可
    資參照。
三、經查：
　㈠受刑人因犯強制性交罪等罪，經臺灣臺中地方法院及本院分
    別判處如附表所示之刑，均經分別確定在案，有各該刑事判
    決及臺灣高等法院被告前案紀錄表在卷可稽。其中受刑人所
    犯如附表編號2 至3 所示之罪為得易科罰金及得易服社會勞
    動之罪，編號1、4 至7 所示之罪為不得易科罰金及不得易
    服社會勞動之罪，固合於刑法第50條第1 項但書之規定，惟
    受刑人就上開數罪已請求檢察官聲請定應執行刑，有臺灣臺
    中地方檢察署刑法第50條第1 項但書案件是否請求定應執行
    刑調查表在卷可稽，自應依刑法第50條第2 項之規定，依同
    法第51條規定裁定定其應執行刑。茲檢察官向本院聲請定其
    應執行之刑，本院審核認聲請為正當，應定其應執行之刑。
　㈡受刑人所犯如附表編號2、3 所示部分，均係施用第二級毒品
    罪。本院審酌受刑人上揭施用毒品犯行，其犯罪動機、態樣
    、手段實屬類似，所侵害者非具有不可替代性、不可回復性
    之個人法益，其責任非難重複評價之程度較高，自應衡酌受
    刑人之犯罪情節輕重，予以適當減輕，俾免發生刑罰過重之
    不合理現象。
　㈢受刑人所犯如附表編號4 至6 所示部分，係販賣第二級毒品
    共3 罪，如附表編號7 所示部分，係販賣第二級毒品未遂1 
    罪，均無視於國家杜絕毒品犯罪之禁令，仍助長毒品散布及
    他人施用毒品，使施用毒品者沉迷毒癮而無法自拔，輕則戕
    害施用者之身心健康，重則引發各種犯罪，而為社會治安敗
    壞之源頭，犯罪所生之危害不輕。又受刑人所犯如附表編號
    4 至7 所示之4 罪曾定應執行有期徒刑4 年10月確定（本院
    110 年度上訴字第238號判決）。參照前揭所述，本院就編
    號1 至7 所示各罪再定應執行之有期徒刑，應予審酌前開裁
    判內、外部界限之範圍，並斟酌受刑人上述所犯（均論以累
    犯）大致為妨害性自主、毒品等類型犯罪，犯罪類型迥異，
    各自侵害法益之效應相互獨立，受刑人前述犯罪行為之不法
    及罪責程度、各罪之關聯性、犯罪情節、次數及行為態樣、
    數罪所反應受刑人之人格特性與傾向、對受刑人施以矯正之
    必要性等，就其所犯前揭各罪為整體非難評價，定其應執行
    刑如主文所示。
據上論斷，應依刑事訴訟法第477 條第1 項，刑法第50條第2 項
、第53條、第51條第5 款，裁定如主文。
中　　華　　民　　國　　110 　年　　8 　　月　　20　　日
　　　　　　刑事第八庭　審判長法　官　林  清  鈞
                              法　官  黃  小  琴
                              法　官  郭  瑞  祥
以上正本證明與原本無異。
如不服本裁定，得於收受送達5日內向本院提出抗告書狀 (須附
繕本)。
                              書記官  賴  淵  瀛
　　　　　　　　　　　　　　　
中　　華　　民　　國　　110 　年　　8 　　月　　20　　日
附表：受刑人甲○○定其應執行之刑案件一覽表
 編　　　　　號  1 2 3  罪　　　　　名  強制性交 毒品危害防制條例之施用第二級毒品 毒品危害防制條例之施用第二級毒品  宣　　告　　刑  有期徒刑3 年2 月 有期徒刑3 月 有期徒刑3 月  犯　罪　日　期  109 年3 月21日　 109 年7 月13日　 109 年5 月15日 　 偵查（自訴）機關年   度   案   號  臺灣臺中地方檢察署109年度偵字第17504號 臺灣臺中地方檢察署109年度偵字 第21959、21961、 22672號、 109年度毒偵字 第2539、2945號 臺灣臺中地方檢察署109年度偵字第2710號 最　後　　事 實 審 法　　院 臺灣臺中地方法院 臺灣臺中地方法院 臺灣臺中地方法院  案　　號 109年度侵訴字第108號 109年度簡字第1217號 109年度簡上字第541號  判決日期 109 年10月28日　 109 年10月28日　 110 年3 月25日　 確　 定　　判　 決 法　　院 臺灣臺中地方法院 臺灣臺中地方法院 臺灣臺中地方法院  案　　號 109年度侵訴字第108號 109年度簡字第1217號 109年度簡上字第541號  判　　決確定日期 109 年11月24日 109 年12月1日 110 年4 月20日 是否為得易科罰金、社會勞動之案件  否 是 是 備註  臺灣臺中地方檢察署109年度執字第17657號 臺灣臺中地方檢察署110年度執字第19號 臺灣臺中地方檢察署110年度執字第5240號 
　　　附表：受刑人甲○○定其應執行之刑案件一覽表
 編　　　　　號  4 5 6  罪　　　　　名  毒品危害防制條例之販賣第二級毒品 毒品危害防制條例之販賣第二級毒品 毒品危害防制條例之販賣第二級毒品  宣　　告　　刑  有期徒刑1 年3 月 有期徒刑3 年8 月 有期徒刑3 年7 月   編號4至7曾定應執行有期徒刑4年10月    犯　罪　日　期  109 年4 月1 日　 109 年6 月14日　 109 年7 月14日 　 偵查（自訴）機關年   度   案   號  臺灣臺中地方檢察署109年度偵字 第21959、21961、 22672號 臺灣臺中地方檢察署109年度偵字 第21959、21961、 22672號 臺灣臺中地方檢察署109年度偵字 第21959、21961、 22672號 最　後　　事 實 審 法　　院 臺灣高等法院臺中分院 臺灣高等法院臺中分院 臺灣高等法院臺中分院  案　　號 109年度上訴字第238號 109年度上訴字第238號 109年度上訴字第238號  判決日期 110 年4 月1 日　　 110 年4 月1 日　　 110 年4 月1 日　　 確　 定　　判　 決 法　　院 臺灣高等法院臺中分院 臺灣高等法院臺中分院 臺灣高等法院臺中分院  案　　號 109年度上訴字第238號 109年度上訴字第238號 109年度上訴字第238號  判　　決確定日期 110 年5 月3 日 110 年5 月3 日 110 年5 月3 日 是否為得易科罰金、社會勞動之案件  否 否 否 備註  臺灣臺中地方檢察署110年度執字第6834號 臺灣臺中地方檢察署110年度執字第6834號 臺灣臺中地方檢察署110年度執字第6834號 
　　　附表：受刑人甲○○定其應執行之刑案件一覽表
 編　　　　　號  7    罪　　　　　名  毒品危害防制條例之販賣第二級毒品未遂    宣　　告　　刑  有期徒刑2 年7 月     編號4至7曾定應執行有期徒刑4年10月    犯　罪　日　期  109 年7 月15日　   偵查（自訴）機關年   度   案   號  臺灣臺中地方檢察署109年度偵字 第21959、21961、 22672號   最　後　　事 實 審 法　　院 臺灣高等法院臺中分院    案　　號 110年度上訴字第238號    判決日期 110 年4 月1 日　   確　 定　　判　 決 法　　院 臺灣高等法院臺中分院    案　　號 109年度上訴字第238號    判　　決確定日期 110 年5 月3 日   是否為得易科罰金、社會勞動之案件  否   備註  臺灣臺中地方檢察署110年度執字第6834號